【裁判字號】    89,交易,61
【裁判日期】    890424
【裁判案由】    過失致死等
【裁判全文】
臺灣桃園地方法院刑事判決                          八十九年度交易字第六一號
    公  訴  人  臺灣桃園地方法院檢察署檢察官
    被      告  甲○○
右列被告因過失致死案件，經檢察官提起公訴（八十八年度偵字第一七０九七號）本
院判決如左：
    主  文
甲○○服用酒類，不能安全駕駛動力交通工具而駕駛，處有期徒刑參月。又因過失致
人於死，處有期徒刑壹年貳月。應執行有期徒刑壹年肆月。
    事  實
一、甲○○於民國八十八年十月二十九日十八時許，在桃園縣蘆竹鄉與同事飲酒，迄
    同日二十一時三十分許結束，量達不能安全駕駛動力交通工具之地步。其明知已
    不勝酒力無法為安全駕駛，竟仍自行駕駛車牌號碼ＫＶ─六四四七號自用小客車
    ，沿車行速率限制為時速四十公里以下之桃園市○○路，由桃園往龜山方向行駛
    ，於同日二十二時四十分許，途經三民路一段八十三號前，本應注意車前狀況，
    隨時採取必要之安全措施，且飲酒後吐氣所含酒精成份超過每公升零點二五毫克
    以上者不得駕車，並應依規定限速行駛，而依當時：雖為夜間，但未下雨，道路
    無障礙物，視距良好，並無不能注意情事，竟疏未注意，而於酒後不勝酒力時，
    仍貿然以時速六十公里以上之速度急馳。適有蔡忠勳亦騎乘車牌號碼ＧＥＦ二一
    七號重型機車，沿三民路一段八十三號往桃園方向逆向行駛，亦疏未注意遵行方
    向行駛，致使甲○○駕駛之自用小客車因閃避不及，而撞及蔡忠勳所駕駛之重型
    機車右側，致蔡忠勳人車倒地，因之受有頭部外傷、顱骨骨折、及腦水腫等之傷
    害。嗣經路人報警前往現場處理，並於隔日凌晨零時十四分仍測得甲○○之酒後
    酒精濃度為每公升零點四七毫克。蔡忠勳則經送醫急救後，延至翌日下午四時三
    十分許，仍因傷重不治死亡。
二、案經蔡忠勳之胞兄乙○○訴由桃園縣警察局桃園分局報請台灣桃園地方法院檢察
    署檢察官偵查起訴。
    理  由
一、訊據被告甲○○固不諱言有於右揭時、地酒後駕車與蔡忠勳所騎機車發生車禍致
    蔡忠勳傷重死亡之事實，惟否認有何過失，辯稱：其駕車均依規定行駛，亦未超
    速，係死者逆向騎乘機車，其閃避不及才撞上云云。經查，被害人蔡忠勳確因本
    件車禍受有頭部外傷及出血而死亡，業經臺灣桃園地方法院檢察署檢察官督同法
    醫師相驗屬實，製有相驗筆錄、相驗屍體證明書、驗斷書及相驗照片等在卷可憑
    。而從卷附道路交通事故調查報告表所記載內容及現場照片觀察，可知撞擊點是
    被告所駕系爭自小客車右前方正面撞及被害人之機車右側，顯示被告確因未注意
    車前狀況，以致閃避不及而正面撞及被害人之機車右側；又警察於隔日凌晨零時
    十四分測得甲○○之酒後酒精濃度仍高達每公升零點四七毫克；再被告所駕系爭
    自小貨車剎車痕，左車輪長達十八點九公尺、右前輪長達十八點二公尺，而當時
    路面為柏油、乾燥，車行速率限制為時速四十公里以下，參照一般公路汽車煞車
    距離、行車速度對照表，其車速應在六十公里以上，參以被告在警訊中所述，其
    於距被害人所騎機車約十公尺處發現被害人，參照汽車行車距離及反應距離一覽
    表所載，其反應距離約為八．三二公尺，被告顯已超速行駛無訛，此有警製道路
    交通事故調查報告表、被告酒精濃度測試表影本各一紙、及現場照片十三張附卷
    可憑，被告所辯未超速顯係事後卸責之詞，委不足採。按行車速度應依標誌之規
    定；又汽車行駛時，駕駛人應注意車前狀況，並隨時採取必要之安全措施；且飲
    酒後其吐氣所含酒精成份超過每公升零點二五毫克以上者，不得駕車，道路交通
    安全規則第九十三條第一項、第九十四條第三項及第一百十四條第二款分別定有
    明文。被告既領有駕駛執照，其於右揭時地駕車自應遵守上述道路交通安全規定
    ，且依當時情形亦非不能注意，竟於飲酒後驅車上路，疏未注意車前狀況，復以
    時速六十公里以上之速度貿然行駛，因而肇禍，自應負過失責任，雖被害人蔡忠
    勳騎機車逆向行駛，未遵行方向行駛，亦有過失，然無解免被告之刑責。又被害
    人蔡忠勳確因本件車禍傷重死亡亦已詳如前述，是被告之過失行為與被害人之死
    亡間，顯有相當因果關係，是被告過失致人於死及不能安全駕駛動力交通工具之
    犯行，事證明確，堪以認定。
二、核被告所為，係犯刑法第二百七十六條第一項之過失致人於死罪及同法第一百八
    十五條之三之服用酒類，不能安全駕駛動力交通工具而駕駛罪。所犯上開二罪間
    ，構成要件不同，罪名亦殊，應予分論併罰。其因酒醉駕車，因而致人死亡，就
    所犯過失致死部分，應依道路交通管理處罰條例第八十六條第一項之規定，加重
    其刑。爰審酌被告之素行良好、過失程度、被害人所受損害程度，及尚未與被害
    人達成民事和解之犯後態度等一切情狀，分別量處如主文所示之刑，並定其應執
    行之刑。
據上論斷，應依刑事訴訟法第二百九十九條第一項前段，刑法第一百八十五條之三、
第二百七十六條第一項、第五十一條第五款，道路交通管理處罰條例第八十六條第一
項，罰金罰鍰提高標準條例第一條前段，判決如主文。
本案經檢察官魏雯祈到庭執行職務。
中      華      民      國    八十九    年      四      月    二十四    日
                                   台灣桃園地方法院刑事第二庭
                                         法  官  曾 正 耀
右正本證明與原本無異。
如不服本判決，應於判決送達後十日內向本院提出上訴狀( 應附繕本 )，上訴於
臺灣高等法院。
                                         書記官  蘇    萱
中        華        民        國   八十九   年   四   月    二 十 四    日
附論罪科刑依據之法條：
刑法第一百八十五條之三：
服用毒品、麻醉藥品、酒類或其他相類之物，不能安全駕駛動力交通工具而駕駛者，
處一年以下有期徒刑、拘役或三萬元以下罰金。
刑法第二百七十六條第一項：
因過失致人於死者，處二年以下有期徒刑、拘役或二千元（現已提高十倍為
二萬元）以下罰金。
從事業務之人，因業務上之過失犯前項之罪者，處五年以下有期徒刑或拘役
得併科三仟元（現已提高十倍為三萬元）以下罰金。


司法院資訊處製作；財團法人民間司法改革基金會備份。
